# 请教陈版主，关于项目合作开发的账务处理

提问人：凡凡 0423 时间：2023-05-23 15:48:37
甲乙两家公司签订旅游景点合作开发协议。协议约定：
（ 1 ）甲公司出资 2500 万元，乙公司以土地使用权作为出资，如项目建设资金超过甲方出资金额，超出资金由乙公司承担。甲乙公司所占项目份额以实际出资额计算，乙公司的土地使用权以公允价值计算。
（ 2 ）甲公司不参与项目的建设及经营管理，委派一名财务人员核算该项目的收支情况。
（ 3 ）项目完成建设后，乙公司一次性支付甲公司 500 万元，甲公司 5 年内不参与该项目的收益分红。
（ 4 ） 5 年之后，每年年度终了，如项目存在净收益，甲公司按所占份额取得分红；如项目亏损，则甲公司没有分红。
（ 5 ）协议未约定项目终止时双方的权利义务，未约定乙公司具有偿还甲公司所付资金的义务。
甲公司账务处理：
支付的 2500 万元计入长期股权投资，报表项目列示在其他非流动资产；本年项目建设完成，取得乙公司支付的 500万元，全额确认为投资收益。
请教陈版主及其他老师们，甲公司的账务处理是否恰当。

回答人：chenyiwei
甲公司是单纯的资金提供者角色，其中 500 万元是明确的债权性投资（完工后收回），可确认为债权投资；剩余2000 万元可在 5 年后开始享有项目分红，但投资对象并非乙公司股权，而是合作项目的权益，故应确认为以公允价值计量且其变动计入损益的金融资产，列报为其他非流动金融资产。每年末根据本企业在该合作项目中所享有权益的情况调整该项资产账面价值，并确认公允价值变动损益。